臺灣臺南地方法院臺南簡易庭民事判決
110年度南小字第1084號
原      告  邱博聖  
被      告  盧品諺  

訴訟代理人  蘇亭瑋  
上列當事人間因過失傷害案件，原告提起刑事附帶民事訴訟請求
侵權行為損害賠償，經本院刑事庭裁定（110年度交簡附民字第8
1號）移送前來，本院於民國110年8月23日言詞辯論終結，判決
如下：
    主      文
一、被告應給付原告新臺幣貳萬元，及自民國一百一十年四月一
    日起至清償日止，按週年利率百分之五計算之利息。
二、原告其餘之訴駁回。
三、本判決第一項得假執行。 
    事實及理由
一、原告起訴主張：
(一)被告於民國109年9月3日11時44分許，駕駛車牌號碼000-000
    0號自小客車，沿臺南市南區新樂路自北向南方向行駛，途
    經該路段與新和路口時，原應汽車行駛時，駕駛人應注意車
    前狀況，並隨時採取必要之安全措施。而依當時天候晴、日
    間自然光線、路面乾燥、無缺陷、無障礙物、視距良好，客
    觀上並無不能注意之情事，竟疏未注意及此，貿然前行，不
    慎追撞同向在前由原告駕駛之車牌號碼000-0000號自小客車
    （下稱系爭汽車），致原告受有頭部鈍傷之傷害（下稱系爭
    傷害）。被告並因上開過失駕車行為，經本院以110年度交
    簡字第744號判決認定犯過失傷害罪，處拘役10日在案。
(二)系爭汽車為原告任職之公司所有，並因本件事故受有損壞，
    維修期間原告因無其他車輛代步，致工作上屢遭主管責罵，
    而患有創傷後壓力症候群、焦慮症及失眠，晚上須服用安眠
    藥才能入眠；又原告因本件事故受有系爭傷害，晚上睡覺時
    常會感到頭暈，爰依民法侵權行為損害賠償之法律關係請求
    被告賠償精神慰撫金新臺幣（下同）10萬元等語。並聲明：
    被告應給付原告10萬元，及自起訴狀繕本送達翌日起至清償
    日止，按週年利率5％計算之利息。
二、被告則以：對於本件事故之發生不爭執，然原告就其主張並
    無提出完整的單據，且原告就本件事故已向被告之保險公司
    申請118,938元之理賠，故被告此部分僅願再給付原告精神
    慰撫金10,000元等語。併為答辯聲明：原告之訴駁回。
三、得心證之理由：
(一)按故意或過失，不法侵害他人之權利者，負損害賠償責任。
    不法侵害他人之身體、健康、名譽、自由、信用、隱私、貞
    操，或不法侵害其他人格法益而情節重大者，被害人雖非財
    產上之損害，亦得請求賠償相當之金額，民法第184條第1項
    前段及第195條第1項前段分別定有明文。
(二)查原告主張被告於前開時間、地點過失駕車致原告受有系爭
    傷害等情，業據原告提出郭綜合醫院診斷證明書為證（見本
    院卷第27頁），且為被吿所不爭執，又被吿前開過失傷害原
    告之事件，經本院以110年度交簡字第744號判決被吿因過失
    傷害人，處拘役10日確定在案，亦經本院調取該案卷宗核閱
    無誤。據此，堪認被吿確實因過失傷害原告，造成原告受有
    系爭傷害，兩者間具有相當因果關係，原告請求被吿負侵權
    行為損害賠償責任，要屬有據。
(三)又慰撫金之賠償須以人格權遭遇侵害，使精神上受有痛苦為
    必要，其核給之標準固與財產上損害之計算不同，然非不可
    斟酌雙方身分資力與加害程度，及其他各種情形核定相當之
    數額（參最高法院51年度台上字第223號判例意旨）。本件
    被告過失傷害原告，造成原告受有系爭傷害，原告精神上自
    受有相當之痛苦，是原告依據前揭法律規定，自得請求被告
    以相當之金額賠償原告非財產上之損害。本院經依職權調閱
    兩造稅務電子閘門資料，原告名下申報財產有不動產2筆；
    被吿名下申報財產有不動產2筆、汽車2台；原告從事汽車材
    料行業務，每月收入約35,000元，經濟狀況小康，有貸款，
    被吿高中畢業，從事工，經濟狀況勉強維持生活，暨審酌原
    告所受傷害程度等一切情狀，認原告所得請求之非財產上之
    損害賠償金額以20,000元為允當，逾此部分，不應准許。
四、從而，原告本於侵權行為之法律關係，請求被告應給付20,0
    00元，及自起訴狀繕本送達翌日即110年4月1日起至清償日
    止，按週年利率5％計算之利息，為有理由，應予准許；逾此
    範圍之請求，即非正當，應予駁回。
五、本件原告勝訴部分，係適用小額程序所為被告敗訴之判決，
    依民事訴訟法第436條之20規定，應依職權宣告假執行。
六、本件係刑事附帶民事訴訟裁定移送民事庭審理，依刑事訴訟
    法第504條第2項之規定，免納裁判費，且本件未再支出其他
    訴訟費用，故無庸為訴訟費用負擔之諭知。
中　　華　　民　　國　　110 　年　　9 　　月　　3 　　日
                  臺灣臺南地方法院臺南簡易庭
                              法  官  許育菱
以上正本係照原本作成。
如不服本判決，應於送達後廿日內，向本院提出上訴狀並表明上
訴理由，如於本判決宣示後送達前提起上訴者，應於判決送達後
廿日內補提上訴理由書（須附繕本）。如委任律師提起上訴者，
應一併繳納上訴審裁判費。 
依民事訴訟法第436條之24第2項之規定，對於小額程序之第一審
判決之上訴，非以其違背法令之理由，不得為之。且上訴狀內應
記載表明（一）原判決所違背之法令及其具體內容。（二）依訴
訟資料可認為原判決有違背法令之具體事實者。 
中　　華　　民　　國　　110 　年　　9 　　月　　3 　　日
                              書記官  吳采蓉